臺灣高雄地方法院刑事判決　　　　　　　　　　　　　九十年度易字第一八五一號
　　公　訴　人　臺灣高雄地方法院檢察署檢察官
　　被　　　告　甲○○
　　被　　　告　戊○○
右列被告因傷害案件，經檢察官提起公訴（九十年度偵字第五六三九號），本院判決
如左：
    主  文
甲○○傷害人之身體，處拘役伍拾伍日，如易科罰金，以參佰元折算壹日。
戊○○無罪。
    事  實
一、甲○○與戊○○同為夜市及廟會之流動攤販，於民國九十年一月六日凌晨二時三
    十分許，在高雄縣彌陀鄉○○○路與西二巷口之三千宮廟前，因甲○○懷疑戊○○罵他「垃圾」，乃心生不滿，因而找戊○○理論，雙方一言不合，甲○○竟基
    於傷害人之犯意，以徒手之方式，出手毆打戊○○之臉頰，造成戊○○受有左臉
    頰挫傷二‧五ｘ二公分，右臉頰一‧五ｘ一‧五公分挫傷之傷害。
二、案經被害人戊○○訴由高雄縣警察局岡山分局報告台灣高雄地方法院檢察署檢察
    官偵查起訴。
    理  由
甲、被告甲○○有罪部分：
一、據訊被告甲○○對於右揭犯罪事實均坦承不諱，核與告訴人戊○○指述之情節大
    致相符，此外，被害人因此所受之傷害，復有行政院衛生署台南醫院驗傷證明書
    一紙附卷可稽，被告之行為與被害人所受傷害之間，顯有相當因果關係，本件事
    證明確，被告犯行可堪認定。
二、公訴意旨固認被告甲○○係因戊○○於九十年一月五日二十三時許，在台南縣麻
    豆鎮代天府廟前，毆打被告甲○○之妻邱貴妺，始起意於前揭時地毆打戊○○，
    惟查：被告甲○○於本院審理中已供稱：「因為他（指戊○○）罵我垃圾，我生
    氣就打他。」等語（見本院九十一年三月二十六日筆錄），從而被告甲○○應係
    不滿戊○○，辱罵，始動手毆打戊○○，附此敘明。
三、核被告甲○○所為，係犯刑法第二百七十七條第一項之普傷害罪，爰審酌被告犯
    罪之動機、手段、被害人所受傷害尚屬輕微，且被告犯罪後坦承犯行，惟尚未與
    被害人達成和解等一切情狀，量處如文所示之刑，並諭知易科罰金之折算標準。
四、移送併辦部分，依卷附告訴人戊○○之告訴狀所載，無非係以被告甲○○涉犯檢
    肅流氓條例第二條第三項、槍砲彈藥刀械管制條例第十一條第三項、刑法第二百
    七十八條第一項重傷害、第二百七十一條殺人未遂、第三百零五條恐嚇、第三百
    十二條譭誹死者、第一百六十八條偽證及第一百六十九條誣告等罪。與本案起訴
    之事實及罪名均不相同，難認併辦部分與起訴之事實，具有裁判上一罪之關係，
    本院無從併予審理，自當退由檢察官另行偵辦，亦附此敘明。
乙、被告戊○○無罪部分：
一、公訴意旨另以：被告戊○○以販賣楊桃汁為業，於民國九十年一月五日二十三時
    許，在台南縣麻豆鎮代天府廟前，以販賣楊桃汁所用之湯匙敲擊乙○○手腕，致
    乙○○受有腕及手挫傷之傷害。因認被告戊○○涉犯刑法第二百七十七條第一項
    傷害罪嫌。
二、按犯罪事實應依證據認定之，無證據不得推定其犯罪事實；又不能證明被告犯罪
    者，應諭知無罪之判決，刑事訴訟法第一百五十四條及第三百零一條分別定有明
    文。本件訊據被告戊○○堅詞否認有何傷害之犯行，辯稱：案發當天伊並未到麻
    豆鎮代天府廟前擺設攤位販賣楊桃汁，並無毆打乙○○等語。經查：
    （一）證人丙○○於警訊及偵訊中，固均證稱目睹被告毆打乙○○，及於本院審
          理中，亦具結證稱：「（法官問：當天是否有見到戊○○與乙○○發生衝
          突？）有的，大概晚上十一點左右，我聽到二人爭吵，轉頭過去看，有看
          到戊○○拿一支湯匙毆打邱貴姀的手臂，我發現之後就去找陳文慶。」等
          語（見本院九十年六月二十八日筆錄）。惟當天於同一時間在麻豆鎮代天
          府廟前擺設攤位之證人馮振榮，經本院訊問是否看見被告到代天府廟前作
          生意時，馮振榮卻證稱：「我有看到甲○○，沒有看到戊○○，約九點左
          右就看見甲○○把攤位收起來。」等語（見本院九十年七月二十四日筆錄
          ）。是被告戊○○於案發當天是否有到麻豆鎮代天府廟前作生意，以及告
          訴人乙○○是否於當天十一時許，尚與其夫甲○○在麻豆鎮代天府廟前作
          生意，即非無疑。
    （二）經本院於九十年十月四日審理中，隔離訊問告訴人乙○○與甲○○時，邱
          貴妹陳稱：「當天甲○○離開攤位時（指戊○○毆打她的這一段期間）並
          沒有跟我說他要去那裡。」惟甲○○則供稱：「我在廟前看熱鬧，我有跟
          我太太說我要去看明華園公演。」等語，兩人之供述已不相一致。參以證
          人馮振榮於九十年七月二十四日審理中證稱：「（當天明華園公演結束）
          大概十點至十點半左右。」而甲○○亦自承：伊在十點半左右即收攤（見
          本院同日筆錄），既是如此，何以尚能在十一點左右在廟前看明華園公演
          ，並與被告發生爭執。另告訴人及陳文慶二人固均堅稱被告戊○○當天確
          實有到麻豆鎮代天府廟前作生意，惟經本院當庭隔離後，諭知分別描繪當
          天其所擺設攤位與被告戊○○所擺設攤位之相關位置時，告訴人與陳文慶
          二人所描繪之攤位位置，明顯不相同，此有該二人當庭描繪之位置圖二紙
          在卷可憑。倘如告訴人所稱：當天係因其擺設的香腸攤位擋到被告楊桃汁
          的攤位而發生爭執（見本院九十年六月七日筆錄），則告訴人及甲○○對
          於當天雙方攤位擺設之位置應該印象深刻才是，豈有兩人所描繪之攤販位
          置圖，差距甚遠之理。
    （三）另證人即舊港派出所主管李金苔於本院審理中亦證稱：「（九十年一月五
          日）當天我們在三千宮疏導交通，快十二點左右（晚上）看到戊○○開一
          台自小客車停在路旁阻礙交通，我請他把車子開走。」等語（見本院九十
          年六月二十八日筆錄）。顯見被告在當天十二點之前，已經到達彌陀鄉舊
          港三千宮作生意。參諸本件案發之時間，據告訴人指述是在當天晚上十一
          時左右，假設被告戊○○於毆打乙○○之後，又離開麻豆鎮代天府到高雄
          縣彌陀鄉舊港三千宮繼續作生意，扣除收拾攤位之時間及路程，能否於十
          二點之前即到達舊港三千宮，亦不無可疑。從而被告辯稱：當天伊並未到
          麻豆鎮代天府廟前件生意，即屬可採。
    （四）再則，本院於九十一年三月二十六日當庭勘驗戊○○與證人丙○○之妻陳
          黃秀葉之對話錄音帶，丁○○○於錄音中即向被告坦承證人丙○○出庭作
          偽證等語，此有勘驗筆錄附卷可按。而甲○○於本院當日勘驗錄音帶完畢
          後，即向本院坦承：「因為他（指被告戊○○）罵我垃圾，我生氣就打他
          ，我太太去勸架，這是在九十年一月六日晚上十一點左右（參諸被告於本
          院九十一年四月十九日之供述，時間應係九十年一月六日凌晨）在舊港三
          千宮廟前發生的事，當天我們都在那邊作生意，我太太去勸架，不知被什
          麼東西撞到，手才受傷。」「（法官問：為何說戊○○在麻豆代天府用湯
          匙打你太太？）因為丙○○打抱不平，叫我這樣子告戊○○，他會出來作
          證。」等語。從而告訴人指述被告於九十年一月五日晚上十一時許，在麻
          豆鎮代天府廟前，以湯匙毆打她的手臂，顯非實情。
三、綜上所述，被告戊○○辯稱並未毆打邱貴妺即屬可信。此外，復查無其他積極之
    證據，足資證定被告戊○○有何傷害之犯行，自屬不能證明被告犯罪，依法應為
    無罪之諭知。
據上論斷，應依刑事訴訟法第二百九十九條第一項前段、第三百零一條第一項，刑法
第二百七十七條第一項、第四十一條第一項，罰金罰鍰提高標準條例第一條前段、第
二條，判決如主文。
中      華      民      國      九十一      年      四    月    三十    日
                                  臺灣高雄地方法院刑事第二庭
                                      審判長法  官  宋明中
                                            法  官  劉定安
                                            法  官  高英賓
右正本證明與原本無異。
如不服本判決，應於判決送達後十日內，向本院提出上訴狀。
        書記官  林雯琪
中      華      民      國      九十一      年      五    月     一     日
附錄論罪科刑法條：
中華民國刑法第二百七十七條
 (普通傷害罪)
傷害人之身體或健康者，處三年以下有期徒刑、拘役或一千元以下罰金。
犯前項之罪因而致人於死者，處無期徒刑或七年以上有期徒刑；致重傷者
，處三年以上十年以下有期徒刑。
